高雄高等行政法院裁定
                                   110年度交上再字第12號
聲  請  人　羅國峯
相  對  人　交通部公路總局嘉義區監理所

代　表　人　黃萬益
上列當事人間交通裁決事件，聲請人對於中華民國110年7月23日
本院110年度交上再字第6號裁定，聲請再審，本院裁定如下：
　　主  文
一、再審之聲請駁回。
二、再審訴訟費用新臺幣300元由聲請人負擔。
　　理  由
一、按「交通裁決事件之抗告、再審及重新審理，分別準用第4
    編至第6編規定。」「再審之訴，應以訴狀表明下列各款事
    項，並添具確定終局判決繕本，提出於管轄行政法院為之：
    ……四、再審理由及關於再審理由並遵守不變期間之證據。
    」「裁定已經確定，而有第273條之情形者，得準用本編之
    規定，聲請再審。」行政訴訟法第237條之9第3項、第277條
    第1項第4款及第283條分別定有明文。次按「有下列各款情
    形之一者，得以再審之訴對於確定終局判決聲明不服……十
    四、原判決就足以影響於判決之重要證物漏未斟酌。」行政
    訴訟法第273條第1項第14款亦有明文。準此，聲請人聲請再
    審，應依行政訴訟法第283條準用第277條第1項第4款之規定
    ，表明再審理由，此為必須具備之程式。所謂表明再審理由
    ，必須指明確定裁定有如何合於行政訴訟法第273條第1項各
    款或第2項所定再審事由之具體情事，始為相當；倘僅泛言
    有再審事由，而未指明有何條款之具體情事者，尚難謂已合
    法表明再審理由。如未表明再審理由，法院無庸命其補正。
    又聲請再審，乃對於確定裁定不服之程序，故聲請再審，必
    須就該聲明不服之確定裁定為前揭說明之指摘；倘其聲請，
    雖聲明係對某件確定裁定為再審，但其聲請狀載理由，實為
    指摘前程序確定判決或前次之再審判決或確定裁定如何違法
    ，而對該聲明不服之確定裁定，則未指明有如何法定再審理
    由之具體情事，亦難認為已合法表明再審理由，自應以其聲
    請再審為不合法而予以駁回。
二、聲請人前經相對人以民國104年12月24日嘉監裁字第70-L511
    50258號裁決書（下稱原處分）裁處：「一、吊銷駕駛執照
    ，3年內不得考領駕駛執照，駕駛執照限於105年1月23日前
    繳送。二、上開駕照不依限繳送者：1.自105年1月23日，逕
    行註銷駕駛執照。2.駕駛執照經吊（註）銷後，自吊（註）
    銷之日起3年內不得重新考領駕駛執照。……。」循序提起
    行政訴訟，經臺灣嘉義地方法院（下稱原審法院）以105年
    度交字第6號行政訴訟判決（下稱原審確定判決）聲請人部
    分敗訴，聲請人就其敗訴部分提起上訴，經本院106年度交
    上字第9號裁定駁回上訴確定。聲請人對原審確定判決及本
    院106年度交上字第9號裁定聲請再審，經本院將原審確定判
    決部分裁定移送原審法院審理，原審法院以106年度交再字
    第2號行政訴訟判決駁回其訴；聲請人提起上訴，經本院以
    106年度交上字第87號裁定駁回其上訴確定。聲請人對本院
    106年度交上字第9號、106年度交上字第87號確定裁定，聲
    請再審，經本院106年度交上再字第12號裁定駁回。聲請人
    復對原審確定判決、本院106年度交上字第9號及同年度交上
    再字第12號確定裁定，聲請再審，經本院將原審確定判決部
    分裁定移送原審法院審理，經原審法院以107年度交再字第1
    號行政訴訟裁定駁回其訴，聲請人對原審法院107年度交再
    字第1號行政訴訟裁定提起抗告，經本院以107年度交抗字第
    10號裁定駁回。聲請人復對本院106年度交上再字第12號確
    定裁定聲請再審，經本院109年度交上再字第1號裁定駁回。
    聲請人復對本院109年度交上再字第1號裁定聲請再審，經本
    院109年度交上再字第3號裁定駁回。聲請人復對本院109年
    度交上再字第3號確定裁定聲請再審，經本院109年度交上再
    字第6號裁定駁回。聲請人復對本院109年度交上再字第6號
    確定裁定聲請再審，經本院110年度交上再字第6號裁定（下
    稱原確定裁定），駁回其聲請。聲請人復對原確定裁定聲請
    本件再審。
三、再審聲請意旨略以：車禍發生時，聲請人並不知車禍已發生
    ，且未下車查看，然原審確定判決卻僅憑聲請人在警訊之供
    述，認定聲請人當時確有下車查看，無視訴外人陳思安、吳
    東威證稱聲請人當時並未留在現場之證詞，故原審確定判決
    有就足以影響於判決之重要證物漏未斟酌之情形。另原審確
    定判決亦有違反憲法第23條等語。
四、經查，聲請人聲請再審之理由，無非重述其對於前程序之原
    審確定判決所為實體事實判斷及適用法規有何錯誤之指摘，
    至於對本件再審程序標的之原確定裁定，卻未敘明有如何合
    於行政訴訟法第273條第1項各款再審事由之具體情事，僅引
    用法律條文泛言有前開再審事由，難謂已合法表明再審理由
    。從而，本件再審之聲請為不合法，應予駁回。又當事人就
    同一事件對於法院所為歷次裁判提起再審之訴及聲請再審，
    必須其對最近一次之裁判具有再審理由者，始得進而審究其
    前此歷次裁判有無再審理由，本件聲請人對最近一次即原確
    定裁定所為再審聲請既不合法，自無庸審究前此歷次裁判有
    無再審理由，附此敘明。
五、結論：再審之聲請不合法。
中　　華　　民　　國　　110　 年　　10　　月　　29　　日
              高雄高等行政法院第二庭
                          審判長法官　李　協　明
                                法官　曾　宏　揚
                                法官　廖　建　彥
以上正本係照原本作成。
不得抗告。
中　　華　　民　　國　　110　 年　　10　　月　　29　　日

　　　　　　　　　　　　　　  書記官　洪　美　智